【裁判字號】    97,上訴,86
【裁判日期】    970327
【裁判案由】    違反毒品危害防制條例
【裁判全文】
臺灣高等法院高雄分院刑事判決          97年度上訴字第86號
上  訴  人  臺灣高雄地方法院檢察署檢察官
被      告  甲○○
                    現
選任辯護人  郭寶蓮律師
            紀錦隆律師
上列上訴人因被告違反毒品危害防制條例案件，不服臺灣高雄地
方法院95年度訴字第4582號中華民國96年11月15日第一審判決（
起訴案號：臺灣高雄地方法院檢察署95年度偵字第28607 號），
提起上訴，本院判決如下：
     主  文
上訴駁回。
     理  由
一、公訴意旨略以：甲○○基於運輸第二級毒品甲基安非他命之
    犯意，於95年10月中某日，以1萬元之代價作為報酬，由綽
    號「大姐」之人提供機票及交付購買毒品所需現金予甲○○
    ，自臺北松山機場搭飛機到高雄，在高雄小港機場附近某間
    麥當勞外，與年籍不詳綽號「帥哥」之成年男子，以不詳代
    價，購買甲基安非他命若干後，旋即搭乘統聯客運返回臺北
    縣三重市統聯客運站，將上揭購得之毒品交予綽號「大姐」
    之人，因認被告甲○○涉有毒品危害防制條例第4條第2項之
    運輸第二級毒品罪嫌等語。
二、按犯罪事實應依證據認定之，無證據不得認定犯罪事實，又
    不能證明被告犯罪，應諭知無罪之判決；刑事訴訟法第154
    條第2 項及第301 條第1 項分別定有明文。再按刑事訴訟法
    上所謂認定犯罪事實之證據，係指足以認定被告確有犯罪行
    為之積極證據而言，如未能發現相當證據或證據不足以證明
    ，自不能以推測或擬制之方法，以為裁判基礎。而認定不利
    於被告之事實，須依積極證據，苟積極證據不足為不利被告
    之認定時，即應為有利於被告之認定，更不必有何有利之證
    據；又認定犯罪事實所憑之證據，雖不以直接證據為限，間
    接證據亦包括在內，然而無論直接證據或間接證據，其為訴
    訟上之證明，須於通常一般之人均不致有所懷疑，而得確信
    其為真實之程度者，始得據為有罪之認定，倘其證明尚未達
    到此一程度，而有合理之懷疑存在，無從使事實審法院得有
    罪之確信時，即應由法院為諭知被告無罪之判決。
三、訊據被告甲○○（下稱被告）對於上開於95年10月中旬間曾
    南下高雄與「帥哥」碰面一情，固坦承不諱，惟堅決否認當
    時有何取得甲基安非他命並運回台北之犯行，辯稱：我當日
    下來係要確認「帥哥」之身分及認識往返路線等語。經查：
    公訴意旨認被告涉有上開運輸第二級毒品之犯行，無非以被
    告於警訊及偵查中之供述為其論據，惟此部分業據被告於本
    院及原審審理中否認，且被告此部分之犯行，亦未有查獲任
    何甲基安非他命或有被告與他人之電話通聯紀錄資料等以供
    佐證，是被告此部分自白之可信性，即有可疑。雖公訴人上
    訴意旨另指稱：有關此部分之犯罪，既有被告在偵查中之自
    白，並有本件查獲當時由被告身上扣得之紙條可資佐證，原
    審對此客觀存在之事證，未予詳加審查云云。然查，本件查
    獲被告當時固有扣得紙條一紙（附於警詢卷第12頁），然該
    紙條僅記載『43.4』、『6.2×7』、『上次1』、『此次1』
    等字樣，其中『6.2×7』、『43.4』及『此次1』固可判讀
    為被告於95年10月30日被查獲時之毒品數量、價格及報酬（
    即已判決有罪部分），但『上次1』之記載，並無法解讀出
    被告曾有於95年10月中某日運輸多少之毒品，甚至該紙條之
    字跡亦與被告之字跡不符乙節，亦經本院於審理當庭為筆跡
    勘驗所認定，有勘驗筆錄可稽（見本院卷第54頁），是被告
    於警詢及本院審理中均稱：該紙條非伊所書寫，伊不知該紙
    條之記載意義等語，應非虛捏之詞；再者，『上次1』縱然
    可解讀為被告上次南下高雄有獲得報酬1萬元之涵義，但亦
    無法進一步判讀為被告上次南下高雄時，必有完成毒品交易
    之事實，更遑論毒品交易之數量、價格等細節。是公訴人僅
    憑上開紙條上之『上次1』字跡，遽認定被告有於95年10月
    中旬完成運輸毒品1次之事實，尚難昭信。此外，復查無其
    他之積極之證據，足以證明被告有何此部分之運輸第二級毒
    品之犯行。揆之上開說明，被告此部分犯罪尚屬不能證明，
    自應為無罪之諭知。
四、原審就上開公訴意旨部分認被告罪證不足而為無罪之諭知，
    核無違誤。檢察官上訴意旨，指摘原判決此部分不當，為無
    理由，應予駁回。
五、本件公訴人僅就原審判決被告無罪部分（即主文第二項）提
    起上訴；至於被告經原審判決有罪部分（即運輸第二級毒品
    未遂部分），被告及檢察官均未上訴，是該部分業經確定在
    案，本院自無庸論列，併此敘明。
據上論斷，應依刑事訴訟法第368條，判決如主文。
本案經檢察官王登榮到庭執行職務。
中    華    民    國    97    年    3     月    27    日
                  刑事第四庭    審判長法  官  蕭權閩
                                      法  官  陳吉雄
                                      法  官  吳進寶
以上正本證明與原本無異。
如不服本判決應於收受本判決後10日內向本院提出上訴書狀，其
未敘述上訴理由者，並得於提起上訴後10日內向本院補提理由書
狀（均須按他造當事人之人數附繕本）「切勿逕送上級法院」。
中    華    民    國    97    年    3     月    27    日
                                      書記官  林佳蓉


司法院資訊處製作；財團法人民間司法改革基金會備份。
